臺灣臺北地方法院民事裁定
110年度家續字第1號
請 求 人即
被      告  周桂伶  
相 對 人即
原      告  周林招  
            周協記  
            周協盟  
上列當事人間請求返還不當得利等事件（本院109年度家訴字第2
1號），兩造於民國110年7月29日和解成立後，請求人即被告請
求繼續審判，本院判決如下：
    主    文
請求駁回。
請求程序費用由請求人負擔。
    理  由
一、按成立和解者，與確定判決有同一之效力；和解有無效或得
    撤銷之原因者，當事人得請求繼續審判；請求繼續審判者，
    應繳納第84條第2項所定退還之裁判費；第500條至第502條
    及506條之規定，於第2項情形準用之，民事訴訟法第380條
    第1至3項定有明文，上開規定依家事事件法第51條規定於家
    事訴訟事件準用之。又按和解後為繼續審判之請求，須於和
    解成立或知悉和解有無效或得撤銷之原因後30日之不變期間
    內為之；又繼續審判之請求不合法者，法院應以裁定駁回之
     ；此觀民事訴訟法第380條第4項準用同法第500條第1、2項
    及第502條第1項規定自明。而所謂無效或得撤銷之事由，係
    指私法上有和解內容違反法律強制禁止規定或背於公序良俗
     ，或和解有詐欺、脅迫、錯誤（錯誤應受民法第738條之限
    制）等情，或訴訟法有和解之當事人無當事人能力或無訴訟
    能力、當事人不適格、訴訟代理人無特別代理權等情形。再
    按和解不得以錯誤為理由撤銷之，但有下列事項之一者，不
    在此限：㈠和解所依據之文件，事後發見為偽造或變造，而
    和解當事人若知其為偽造或變造，即不為和解者。㈡和解事
    件，經法院確定判決，而為當事人雙方或一方於和解當時所
    不知者。㈢當事人之一方，對於他方當事人之資格或對於重
    要之爭點有錯誤，而為和解者，民法第738條並有規定。
二、請求意旨略以：請求人即被告周桂伶為相對人即原告周林招
    之養女，原告周協記、周協盟為周林招之子，兩造同住臺北
    市○○區○○街000巷000號房屋，於110年7月29日就返還不當得
    利等事件在本院成立和解，約定請求人給付周協記新臺幣（
    下同）49萬7,647元，包含遺產稅及利息14萬4,377元、喪葬
    費用5萬3,270元及3年之外傭費用，惟相對人當庭所稱外傭
    費用一個月2萬5,000元，不符原證三外傭費用表上之實際支
    領情形，該費用表顯示截109年6月2日為止，每月領取金額
    皆不逾1萬9,000元，更有月份註記「×」未發取，下方備註3
    則載明就業安定費每月2,000元、健保費用雇主負擔99
　　7元，非相對人所稱每月健保費1,548元，且外傭契約應負擔
    之金額僅有薪資，不包含伙食費，兩造合意給付3年外傭費
    用應以實際支出金額計算，和解筆錄所載金額似有誤報誤算
    之顯然錯誤，且當日和解時間近晚上6點，雙方較為倉促，
    請求人更於當日開庭後不斷情緒失控，經精神科醫師診斷有
    恐慌、焦慮、憂鬱等症狀，顯見請求人受有壓力無法理性做
    出決定，當日和解內容應屬無效，請求本院命相對人提出近
    3年外傭費用之實際金額，並依實際金額更正和解筆錄，否
    則相對人反受有不當得利之利益、佔請求人便宜，有違誠信
    原則，請求類推適用民事訴訟法第232條第1項前段規定准予
    更正，如本院認無法逕行更正，請求確認和解無效或撤銷，
    並請求繼續審判等語。並提出醫療費用收據、診斷證明書、
    社工名片、藥袋等件為證 。
三、經查，和解之目的係以協商之方式訂出雙方可接受之終結訴
    訟條件。而請求人於和解當日「委有律師」出任代理人並陪
    同出庭，和解當日兩造已協商出金額並為合意，依110年7月
    29日和解筆錄內所載，雙方就金額部分已充分表示意見，有
    本院110年7月29日準備程序筆錄在卷可佐。請求人雖於事後
    稱相對人即原告有佔便宜之虞，然觀和解內容，相對人亦已
    做出退讓、願拋棄其餘請求，且請求人亦未指出所依據之文
    件，有何偽造或變造亦或原訴訟事件經法院確定判決而請求
    人不知之情，請求人僅事後片面反悔而不同意和解內容，復
    稱自己情緒不穩、未理性思考云云，本院為求慎重，於和解
    成立後向請求人確認和解當日是否接受和解金額49萬7,647
　　元，請求人答稱：對(見110年8月13日訊問筆錄第2頁），堪
    認和解當日所訂協商金額確為被告真意。且觀請求人所爭執
    者，不外係請求人不認同單據計算所得之金額(見聲請狀第1
    頁），惟請求人所述之原證三，於相對人即原告起訴時即已
    檢附在卷，請求人本應隨訴訟進行過程中，自行計算並進行
    攻防，再於和解時自行衡量利弊得失，對比相對人亦有退讓
    而拋棄其餘請求已如前述，自不容因請求人之反覆而隨意指
    摘重要爭點有何錯誤之情，請求人所述理由，顯非和解有無
    效或得撤銷之原因，不得據以請求繼續審判。綜上，本件和
    解並無無效或得撤銷之原因，請求人依前揭主張求為繼續審
    判，於法未合，應予駁回。
四、依家事事件法第51條，民事訴訟法第380條第4項、第500條 
    、第502條、第95條、第78條，裁定如主文。
中     華      民     國    110   年   10   月   18   日
                       　家事法庭  法  官 陳伯均
以上正本係照原本作成。
如不服本裁定應於送達後10日內向本院提出抗告狀，並繳納抗告
費新臺幣1,000元。
中　　華　　民　　國　　110 　年　　10　　月　　19　　日
                                   書記官  劉文松